【裁判字號】    89,上易,1713
【裁判日期】    891031
【裁判案由】    賭博
【裁判全文】
臺灣高等法院臺南分院刑事判決          八十九年度上易字第一七一三號 Ｃ
      上  訴  人
      即  被  告  乙  ○  ○
      上  訴  人
      即  被  告  甲  ○  ○
右上訴人因賭博等案件，不服臺灣雲林地方法院八十九年度易字第四四五號中華民國
八十九年七月十二日第一審判決（起訴案號：臺灣雲林地方法院檢察署八十九年度偵
字第一五四號），提起上訴，本院判決如左：
      主      文
原判決撤銷。
乙○○、甲○○共同未依電子遊戲場業管理條例之規定辦理營利事業登記，經營電子
遊戲場業，乙○○處有期徒刑肆月；甲○○處拘役貳拾日；如易科罰金，均以佰元
折算壹日。甲○○緩刑貳年。
如附表所示之電子遊戲機具貳拾陸台（含ＩＣ板共參拾壹塊）、電腦主機壹台、列表
機壹台、７ＰＫ電玩電腦報表壹張、開分紀錄表壹張、記分卡共肆拾伍張（壹佰分貳
拾張、伍佰分拾張、壹仟分拾伍張）均沒收。
      事      實
一、乙○○未依「電子遊戲場業管理條例」之規定辦理營利事業登記，竟自民國八十
    九年三月十八日起，在雲林縣斗南鎮○○里○○路一二九號經營「明泉電子遊藝
    場」，於每日上午八時起至翌日凌晨一時許，擺設如附表所示之電子遊戲機具二
    十六台（起訴書誤載為二十七台，共有ＩＣ板三十一塊），而無照經營電子遊戲
    場業，並自八十九年三月十八日起，基於犯意之聯絡，僱用甲○○擔任開分員，
    由甲○○為顧客收款開分營業。嗣於八十九年四月八日上午十一時四十分許，在
    上址為警查獲，並扣得其所有供犯罪之用之電子遊戲機具二十六台（共有ＩＣ板
    三十一塊）、電腦主機一台、列表機一台、７ＰＫ電玩電腦報表一張、開分紀錄
    表一張、一百分記分卡二十張、五百分記分卡十張、一千分記分卡十五張。
二、案經雲林縣警察局斗南分局報請台灣雲林地方法院檢察署檢察官偵查起訴。
      理      由
一、右揭事實業據上訴人即被告乙○○、甲○○供承不諱，二人所供相符，並有「明
    泉電子遊藝場」現場相片八幀在卷可稽，復有電子遊戲機具二十六台（共有ＩＣ
    板三十一塊）、電腦主機一台、列表機一台、一百元記分卡二十張、五百元記分
    卡十張、一千元記分卡十五張扣案可證。本件事証明確，應予依法論科。
二、按未依電子遊戲場業管理條例之規定辦理營利事業登記者，不得經營電子遊戲場
    業，為電子遊戲場業管理條例第十五條所明定，核被告等所為，係犯同條例第二
    十二條之罪。被告乙○○、甲○○就上開犯行，有犯意聯絡及行為分擔，均為共
    同正犯。原審予以論罪科刑固非無見，惟誤認被告等另成立常業賭博罪，尚有未
    合（理由詳如後述）。被告等上訴意旨猶執前詞否認全部犯罪雖不足採，惟原判
    決既有可議，自應由本院將原判決撤銷改判。爰審酌被告二人尚無前科，被告乙
    ○○為主犯，被告甲○○係扈從犯罪及其他一切情狀，分別量處如主文第二項所
    示之刑，併均諭知易科罰金之折算標準。又被告甲○○前此未曾受有期徒刑以上
    刑之宣告，有本院被告全國前案紀錄表附卷可查，其係受雇於人，經此偵審教訓
    ，應知警惕諒無再犯之虞，本院認所宣告之刑，以暫不執行為適當，併諭知緩刑
    二年，以勵自新。
三、扣案之電玩機具二十六台（共有ＩＣ板三十一塊）、電腦主機一台、列表機一台
    、一百元記分卡二十張、五百元記分卡十張、一千元記分卡十五張，係被告乙○
    ○所有供其犯罪所用之物，爰依刑法第三十八條第一項第二款之規定，併予宣告
    沒收。
四、公訴意旨並以：被告等由被告甲○○為客人開分，若以新台幣一百元開分，「瑪
    莉列車」可開五百分、「水果盤」可開一千分、其餘機台可開一百分，以不等之
    分數押注，輸贏數倍，俟押注完畢，所累積或未打完之分數，得依相同比例兌換
    記分卡，其記分可供日後使用把玩，因認被告等另犯刑法第二百六十七條之常業
    賭博罪嫌。按刑法上所謂賭博，其標的係以金錢及其他有經濟價值之物品為限，
    本件被告等均供稱顧客博贏時僅得兌換記分卡，供日後使用把玩云云，則該記分
    卡，除提供在本店繼續把玩機會外，離開本店，即毫無價值，足見尚無以金錢及
    其他有經濟價值之物品為賭博標的之行為；而公訴人亦未舉證被告等有以金錢及
    其他有經濟價值之物品為賭博標的之犯行，關於此部分尚屬不能證明被告犯罪，
    惟檢察官係以裁判上一罪起訴，在審判上不可分，爰不另為無罪之諭知。
據上論斷，應依刑事訴訟法第三百六十九條第一項前段、第三百六十四條、第二百九
十九條第一項前段，刑法第十一條前段、第二十八條、第四十一條、第七十四條第一
款、第三十八條第一項第二款，電子遊戲場業管理條例第二十二條，罰金罰鍰提高標
準條例第一條前段、第二條，判決如主文。
。
本案經檢察官王碧霞到庭執行職務。
中    華    民    國      八十九      年      十        月     三十一   日
                                  臺灣高等法院臺南分院刑事第三庭
                                      審判長法官  黃    聰    明
                                            法官  林    勝    木
                                            法官  楊    省    三
右正本證明與原本無異。
不得上訴。
                                      法院書記官  陳    嘉    琍
中    華    民    國      八十九      年      十一      月     二       日
附錄法條：
電子遊戲場業管理條例第二十二條：違反第十五條規定者，處行為人一年以下有期徒
                                刑、拘役或科或併科新臺幣五十萬元以上二百五
                                十萬元以下罰金。
附表：
一、麻將              四部
二、賽馬              一台
三、兩人座汽車大亨    一台
四、頑皮阿新          一台
五、超級瑪莉          一台
六、７ＰＫ            十二台
七、瑪莉列車          一台
八、水果盤            四台
九、水果家族          一台


司法院資訊處製作；財團法人民間司法改革基金會備份。
